【裁判字號】    98,抗,206
【裁判日期】    980813
【裁判案由】    停止執行
【裁判全文】
臺灣高等法院高雄分院民事裁定           98年度抗字第206號
抗  告  人  甲○○○
            丙  ○
            乙○○
上列抗告人因與華南商業銀行股份有限公司等間停止執行事件，
對於中華民國98年7 月7 日臺灣高雄地方法院98年度審聲字第24
2 號所為裁定提起抗告，本院裁定如下：
    主  文
原裁定關於命抗告人供擔保停止強制執行之擔保金超過新臺幣
拾萬元部分廢棄。
其餘抗告駁回。
抗告訴訟費用新臺幣壹仟元由相對人負擔。
    理  由
一、本件抗告意旨略以：抗告人名下之財產皆為自用住宅，且係
    三十幾年之老舊房屋，依照市價不可能達到土地公告現值，
    原裁定以抗告人被查封之土地公告現值及房屋課稅價值合計
    為新臺幣（下同）1,659 萬975 元，未審酌該不動產實際價
    值，亦未列出供擔保金之計算方式，即裁定擔保金為300 萬
    元，實有未當。況且抗告人因未與被繼承人張泰元同居共財
    ，不知有繼承債務存在，遭此橫禍，抗告人賴以居住之房屋
    如被拍賣，無異使抗告人陷入絕境，應請廢棄原裁定等情。
二、按法院裁定准許停止強制執行所定之擔保金，係備供強制執
    行債權人因停止執行所受損害之賠償，故法院定擔保金額時
    ，應斟酌債權人因停止執行可能遭受之損害，例如標的物停
    止執行後，債權人未能即時受償或利用該標的物所受損害額
    定之，非以標的物之值價或債權額為依據（最高法院92年台
    抗字第480 號裁定參照）。本件相對人對於抗告人之債權總
    額為11,781,665元（參見本院98年重抗字第28號債務人異議
    之訴，核定訴訟標的價額卷資料及本件卷內相關資料），相
    對人為銀錢業者，本件強制執行事件，因抗告人即債務人供
    擔保停止執行，相對人所可能遭受之損失，應以如強制執行
    結果完全受償11,781,665元依其銀行放款收取之利息所得為
    其可能遭受之損害，法院審酌供擔保停止執行之擔保金，即
    應以該利息所得為據，查相對人之放款所得為年利率2.608%
    ，有相對人最新之放款利率資料一份在卷可考，本件強制執
    行債務人異議之訴，預估一年期間即可確定（參見民法繼承
    編施行法98年6 月10日增訂第1 條之3 之內容），則相對人
    之可能損害為一年之利息11,781,665元2.608%＝307,265
    元，則本院認抗告人供擔保停止強制執行之擔保金以30萬元
    為適當，原裁定命抗告人供擔保金300 萬元，自有未當，超
    過部分應予廢棄，抗告人其餘抗告應予駁回。
三、據上論結，本件抗告為一部有理由，一部無理由，依民事訴
    訟法第492 條、第495 條之1 、第449 條第1 項、第95條、
    第79條，裁定如主文。
中    華    民    國    98    年    8     月    13    日
                              民事第一庭
                                  審判長法官  黃金石
                                  法      官  林健彥
                                  法      官  謝肅珍
以上正本證明與原本無異。
如不服本裁定應於送達後10日內向本院提出再抗告狀 (並按他造
當事人之人數附繕本)， 並繳納再抗告費新臺幣1,000 元。
再為抗告僅得以適用法規顯有錯誤為理由，並應委任律師為代理
人。
中    華    民    國    98    年    8     月    14    日
                                  書  記  官  劉金萍
附註：
抗告人之配偶、三親等內之血親、二親等內之姻親，或抗告人為
法人、中央或地方機關時，其所屬專任人員具有律師資格並經法
院認適當者，亦得為第三審訴訟代理人。
抗告人或其法定代理人具有律師資格者及前項情形，應於提起抗
告或委任時釋明之。


司法院資訊處製作；財團法人民間司法改革基金會備份。
